臺灣花蓮地方法院刑事裁定
111年度簡抗字第1號
抗  告  人
即  聲請人  張世昌



上列抗告人即聲請人因聲請再審案件，不服本院中華民國111年4
月21日裁定（111年度聲再字第2號），提起抗告，本院管轄之第
二審合議庭裁定如下： 
    主  文
抗告駁回。
    理  由
一、抗告意旨詳如「刑事抗告狀」所載（如附件）。
二、按法院認為無再審理由者，應以裁定駁回之，刑事訴訟法第
    434條第1項定有明文。次按刑事訴訟法第420條第1項第6款
    規定：因發現新事實或新證據，單獨或與先前之證據綜合判
    斷，足認受有罪判決之人應受無罪、免訴、免刑或輕於原判
    決所認罪名之判決者，為受判決人之利益，得聲請再審。同
    條第3 項規定：「第1項第6款之新事實或新證據，指判決確
    定前已存在或成立而未及調查斟酌，及判決確定後始存在或
    成立之事實、證據。」即所謂發現之新事實、新證據，不以
    該事證於事實審法院判決前已存在為限，縱於判決確定後始
    存在或成立之事實、證據，亦屬之。惟須就該事證單獨或結
    合先前已經存在卷內之各項證據資料，予以綜合判斷觀察，
    認為足以動搖原有罪之確定判決，而為受判決人無罪、免訴
    、免刑或輕於原判決所認罪名之判決者，始得聲請再審。申
    言之，各項新、舊證據綜合判斷結果，不以獲致原確定判決
    所認定之犯罪事實，應是不存在或較輕罪名之確實心證為必
    要，而僅以基於合理、正當之理由，懷疑原已確認之犯罪事
    實並不實在，可能影響判決之結果或本旨為已足。但反面言
    之，無論新、舊、單獨或結合其他卷存證據觀察，綜合判斷
    之評價結果，如客觀上尚難認為足以動搖原確定判決所認定
    之事實者，即無准許再審之餘地（最高法院109年度台抗字
    第268號裁定意旨參照）。
三、經查，本件抗告人因公共危險案件，經本院於110年5月5日
    以110年度花交簡字第98號判決判處有期徒刑4月，如易科罰
    金，以新臺幣1千元折算1日，於110年11月4日確定，此有臺
    灣高等法院被告前案紀錄表1份在卷可憑。惟查：
（一）原確定判決依抗告人於警詢及偵查中檢察官訊問時之自白
      ，以及卷附花蓮縣警察局花蓮分局處理公共危險酒精濃度
      測試表、財團法人台灣電子檢驗中心呼氣酒精測試器檢定
      合格證書等證據，而據以認定抗告人確有被訴不能安全駕
      駛之犯行，已詳敘其所憑證據及認定之理由，並參酌刑法
      第57條各款所定情形，量處有期徒刑4月，並諭知如易科
      罰金之折算標準，認事用法並無違誤，且原確定判決所為
      之論斷，亦與經驗、論理法則、相關證據法則無違。
（二）又抗告人雖主張其當時服用精神藥物而產生夢遊、意識不
      清云云，並提出衛生福利部花蓮醫院診斷證明書、藥袋、
      國軍花蓮總醫院病歷資料等資料為證，然依該等資料尚無
      從推斷抗告人行為時之精神狀態，是就抗告人上開所提出
      前揭診斷證明書等證據本身形式上觀察，尚非顯然可認為
      足以動搖原有罪確定判決，而為受判決人無罪之判決，不
      符刑事訴訟法第420 條第1 項第6 款之規定，至為灼然。
      又原審裁定復審酌抗告人於該案警詢、偵查，迄至本院第
      一審審理終結前，均未曾為上開抗辯，且依職權調閱原確
      定判決全卷，細繹抗告人於110年4月2日15時19分許發生
      車禍為警查獲酒駕犯行後，於同日16時36分至警局製作筆
      錄時之應答內容、方式，而認定抗告人當時反應與常人無
      異，無刑法第19條之「行為時因精神障礙或其他心智缺陷
      ，致不能辨識其行為違法或欠缺依其辨識而行為之能力者
      ，或致其辨識行為違法或依其辨識而行為之能力，顯著減
      低」之情形等情，進而認以抗告人所提出之前揭診斷證明
      書等資料，並非新事實或新證據，且不足以動搖原有罪之
      確定判決，而駁回抗告人所為再審之聲請等情，於法並無
      不合。
（三）綜上，抗告人以其行為時服用精神藥物而產生夢遊、意識
      不清云云，並提出衛生福利部花蓮醫院診斷證明書、藥袋
      、國軍花蓮總醫院病歷資料，主張有刑事訴訟法第420 條
      第1 項第6 款之「因發現新事實或新證據，單獨或與先前
      之證據綜合判斷，足認受有罪判決之人應受無罪、免訴、
      免刑或輕於原判決所認罪名之判決者」等事由而聲請再審
      ，業經原審駁回，本院復審酌本件抗告之理由及所附診斷
      證明書之內容等資料，其仍以該同一原因反覆爭執，又其
      他聲請再審之理由，均非提出新事實或新證據，亦不足以
      動搖原有罪之確定判決，而得使抗告人受無罪、免訴、免
      刑或輕於原判決所認罪名之判決，且對原確定判決取捨證
      據、認定事實之事項，徒憑己意再執詞爭執，均核與前揭
      聲請再審之規定並不相符，原審認抗告人所提之本件再審
      ，為無理由，因而駁回其再審之聲請，經核並無違誤，是
      本件抗告為無理由，應予駁回。
四、據上論斷，應依刑事訴訟法第412 條，裁定如主文。
中　　華　　民　　國　　111 　年　　9 　　月　　19　　日
　　　　　　　　　刑事第三庭    審判長法　官　吳明駿
　　　　　　　　　                    法  官  李珮綾
　　　　　　　　　                    法  官  林敬展
上列正本證明與原本無異。
本件不得抗告。　　 
中　　華　　民　　國　　111 　年　　9 　　月　　19　　日
　　　　　　　　　
      　　　　　　　　　　　　　　　　書記官　戴國安